【裁判字號】    97,訴,1196
【裁判日期】    971105
【裁判案由】    違反毒品危害防制條例
【裁判全文】
臺灣屏東地方法院刑事判決              97年度訴字第1196號
公  訴  人  臺灣屏東地方法院檢察署檢察官
被      告  甲○○
                    （現另案於臺灣屏東監獄竹田分監執行）
上列被告因違反毒品危害防制條例案件，經檢察官提起公訴（97
年度毒偵字第1521號），被告於本院準備程序就被訴事實為有罪
之陳述，經合議庭裁定由受命法官獨任進行簡式審判程序，並判
決如下：
    主  文
甲○○施用第一級毒品，累犯，處有期徒刑拾月；又施用第二級
毒品，累犯，處有期徒刑捌月，扣案之第二級毒品甲基安非他命
壹包（毛重零點貳捌公克，驗前淨重零點零貳公克，驗餘淨
重為零點零貳公克）、甲基安非他命外包裝袋壹只及吸食器壹組
沒收銷燬。應執行有期徒刑壹年肆月，上開扣案之第二級毒品甲
基安非他命壹包（毛重零點貳捌公克，驗前淨重零點零貳公
克，驗餘淨重為零點零貳公克）、甲基安非他命外包裝袋壹只及
吸食器壹組沒收銷燬。
    事  實
一、甲○○前因施用毒品案件，經本院以93年度毒聲字第150 號
    裁定送觀察、勒戒後，認無繼續施用毒品之傾向，於民國93
    年4 月19日執行完畢釋放，並經臺灣屏東地方法院檢察署檢
    察官以93年度毒偵字第246 號為不起訴處分確定；又因連續
    施用第二級毒品案件，經本院以94年度簡上字第14號判決處
    有期徒刑6 月確定，於95年1 月16日執行完畢；復因連續施
    用第二級毒品案件，經本院以94年度簡上字第176 號判決處
    有期徒刑5 月確定，於95年10月22日執行完畢。詎仍不知戒
    除毒癮，明知海洛因、甲基安非他命業經行政院公告列為毒
    品危害防制條例第2 條第2 項第1 款、第2 款之第一級、第
    二級毒品，不得非法持有、施用，(一)竟基於施用第一級毒品
    海洛因之犯意，於97年7 月16日凌晨0 時許，在其屏東縣麟
    洛鄉○○街6 號住處內，以將海洛因捲入香菸內點火燒烤吸
    食所生煙霧之方式，施用第一級毒品海洛因1 次。(二)復基於
    施用第二級毒品甲基安非他命之犯意，旋即於同處以將甲基
    安非他命置於吸食器內點火燒烤吸食所生煙霧之方式，施用
    第二級毒品甲基安非他命1 次。嗣於97年7 月16日上午8時
    許，為警持票搜索上址而查獲，扣得甲○○所有之甲基安非
    他命毒品1 包（毛重0.283 公克，驗前淨重0.023 公克，驗
    餘淨重0.02公克）及吸食器1 組，並經甲○○同意採尿送驗
    ，結果呈嗎啡及甲基安非他命陽性反應，始悉上情。
二、案經屏東縣警察局屏東分局報告臺灣屏東地方法院檢察署檢
    察官偵查起訴。
    理  由
一、前揭犯罪事實(一)、(二)，均據被告甲○○於警詢、偵訊及本院
    審理時坦承不諱，並有扣案之甲基安非他命1 包、吸食器1
    組可資佐證。而被告為警查獲後所排放之尿液經採樣送驗，
    以酵素免疫分析法檢驗及氣相層析質譜儀法確認檢驗結果，
    於嗎啡及甲基安非他命均呈陽性反應，有屏東縣政府警察局
    屏東分局毒品案件涉嫌人尿液採證編號姓名對照表及臺灣檢
    驗科技股份有限公司97年8 月6 日出具之濫用藥物尿液檢驗
    報告各1 紙附卷足稽（見警卷第15頁、偵卷第16頁）；至扣
    案之毒品1 包，毛重0.283 公克，驗前淨重0.023 公克，驗
    餘淨重0.02公克，經以薄層色層分析法及氣體色層質譜分析
    法檢驗後，均檢出第二級毒品甲基安非他命成分，有高雄醫
    學大學附設中和紀念醫院97年10月9 日9710-45 號檢驗報告
    1 紙在卷可證（見本院卷第36頁），俱徵被告前揭不利於己
    之自白與事實相符，其犯行堪予認定，應依法論科。
二、按海洛因及甲基安非他命分屬毒品危害防制條例第2 條第2
    項第1 款、第2 款規定之第一級及第二級毒品，被告分別施
    用之，核係犯同條例第10條第1 項之施用第一級毒品罪及同
    條第2 項之施用第二級毒品罪。被告施用海洛因、甲基安非
    他命前後持有第一級、第二級毒品之低度行為，分別為其施
    用之高度行為所吸收，均不另論罪。被告所犯上開二罪，犯
    意各別，罪名互殊，應予分論併罰。被告有如犯罪事實項下
    所載之前科紀錄，有臺灣高等法院被告前案紀錄表1 份附卷
    可稽，其於徒刑執行完畢後5 年內，故意再犯本案有期徒刑
    以上之罪，為累犯，均應依刑法第47條第1 項規定，加重其
    刑。爰審酌被告年紀尚輕，即因施用毒品案件送觀察勒戒並
    經判刑確定執行完畢，仍不知戒絕，又觸犯本件犯行，顯示
    其定力不足、意志不堅、易受外界誘惑，惟犯後始終坦承犯
    行，態度良好，併其之生活狀況、品行、智識程度等一切情
    狀，分別量處如主文所示之刑，並定其應執行刑。
三、扣案之甲基安非他命1 包（毛重0.283 公克，驗前淨重0.02
    3 公克，驗餘淨重0.02公克），應依毒品危害防制條例第18
    條第1 項前段諭知沒收銷燬；該毒品之外包裝袋各1 只，因
    殘留微量毒品難以析離，爰依同規定沒收銷燬之。至扣案之
    吸食器1 組，係供被告所有供犯施用第二級毒品甲基安非他
    命罪所用，業具被告供陳在卷（見本院卷第43頁），自當殘
    留微量毒品難以析離，故依同規定諭知沒收銷燬。
據上論斷，應依刑事訴訟法第273 條之1 第1 項、第299 條第1
項前段，毒品危害防制條例第10條第1 項、第2 項、第18條第1
項前段，刑法第11條、第47條第1 項、第51條第5 款，判決如主
文。
本案經檢察官劉文賓到庭執行職務
中    華    民    國    97    年    11    月     5    日
                  刑事第三庭    法  官  李珮妤
以上正本證明與原本無異。
如不服本判決應於判決送達後10日內向本院提出上訴狀，其未敘
述上訴之理由者並得於提起上訴後20日內向本院補提理由書 (均
須按他造當事人之人數附繕本)，「切勿逕送上級法院」。
中    華    民    國    97    年    11    月     5    日
                                書記官  劉淑蓉
附錄本案論罪科刑法條
毒品危害防制條例第10條
施用第一級毒品者，處 6 月以上 5 年以下有期徒刑。
施用第二級毒品者，處 3 年以下有期徒刑。


司法院資訊處製作；財團法人民間司法改革基金會備份。
